【裁判字號】    89,交聲,718
【裁判日期】    901228
【裁判案由】    違反道路交通管理處罰條例聲明異議
【裁判全文】
臺灣臺北地方法院交通事件裁定                    八十九年度交聲字第七一八號
    異議人即
    受處分人  良一通運股份有限公司  設臺北市松山區○○○路十三巷四十一號
    代 表 人  賴榮振
    代 理 人  甲○○
右列受處分人因違反道路交通管理處罰條例案件，對於臺北市交通事件裁決所於中華
民國八十九年十一月七日所為之處分( 原處分案號：北市裁三字第裁00-000000 號 )
聲明異議，本院裁定如左：
        主      文
原處分撤銷。
良一通運股份有限公司不罰。
        理      由
一、本件原處分意旨略以：受處分人即異議人「良一通運股份有限公司」( 下稱：良
    一通運公司 )所有之一輛車牌AW-631號( 引擎號碼：977450 )營業貨櫃曳引車，
    於八十八年十一月四日下午三時四十分許，由成年男子田石駕駛，行經國道一號
    ( 俗稱：中山高 )高速公路北向車道路標146 公里處，因未懸掛號牌且行車執照
    未隨車攜帶，為國道公路警察局第二警察隊造橋分隊執勤員警洪德坤攔停查獲，
    以該車輛所有人「良一通運公司」有違反行為時「道路交通管理處罰條例」第十
    二條第一項第七款( 已領有號牌而未懸掛 )及第十四條第一項( 贅載「第一項」
    ，因第十四條未分項 )第二款( 行車執照未隨車攜帶 )規定之行為而掣單( 公警
    局字(84)第351547號 )指定應到案日期( 八十八年十一月十九日前 )當場舉發並
    交予駕駛人田石簽收。嗣因該車輛所有人「良一通運公司」迄未依規定自動繳納
    罰鍰，亦未依規定到案聽候裁決，原處分機關經調查後，發現該輛營業貨櫃曳引
    車之「AW-631」號牌兩面及行車執照已於八十八年三月十九日向公路監理機關辦
    理繳銷，乃於八十九年十一月七日改依「道路交通管理處罰條例」第十二條第一
    項第一款( 未領用牌照行駛 )規定，裁處車輛所有人「良一通運公司」新臺幣三
    千六百元罰鍰之處分。
二、訊據受處分人「良一通運公司」代理人甲○○堅決否認其有前揭違反「道路交通
    管理處罰條例」之行為，辯稱略以該輛車牌AW-631號營業貨櫃曳引車實係成年男
    子田石所有，於八十六年四月廿六日與該公司簽訂「汽車貨運業接受個別經營者
    ( 寄行 )委託服務契約」靠行營業，於八十八年三月十九日至臺北市監理處辦理
    繳銷「AW-631」號牌兩面及行車執照，該曳引車仍屬於田石所有，該公司無權處
    理，惟因田石積欠該公司行費、燃料稅及牌照稅達新臺幣廿七萬八千八百九十二
    元，其始同意以該曳引車抵債而於八十九年十一月廿一日拖回五堵賣給中古車商
    徐立偉等語，並提出前揭靠行契約書、臺北市監理處「汽( 機 )車各項異動登記
    書」等件影本為證。經查：本件車牌「AW-631」號營業貨櫃曳引車之號牌及行車
    執照既經原處分機關查明已於八十八年三月十九日辦理繳銷在案，且「靠行」營
    業在臺灣地區須經許可始得營業之運輸業甚為普及，而本件查獲當時之駕駛人田
    石又係原來簽約靠行之人，足見受處分人「良一通運公司」所為「田石係實際所
    有人」之辯解尚堪信為實在。「AW-631」號牌兩面及行車執照繳銷後，「良一通
    運公司」對於該輛營業貨櫃曳引車自無繼續管領之可能，本件係可歸責於車輛駕
    駛人之違規案件，原處分機關未予詳細調查即裁處原來申領牌照之「良一通運公
    司」，顯有不當。本件聲明異議為有理由，應由本院將原處分撤銷並另為不罰之
    諭知，以資適法。
據上論斷，應依道路交通案件處理辦法第二十條前段，裁定如主文。
中      華      民      國     九    十     年    十二    月    廿八    日
                          臺灣臺北地方法院交通法庭
                                          法  官    鍾  華
右正本證明與原本無異。
如不服本裁定，應於裁定送達後五日內向本院提出抗告狀。
                                          書記官    劉芸珊
中      華      民      國     九 十 一     年     一     月     三     日


司法院資訊處製作；財團法人民間司法改革基金會備份。
